【裁判字號】    95,交上易,495
【裁判日期】    951227
【裁判案由】    公共危險
【裁判全文】
臺灣高等法院臺南分院刑事判決       95年度交上易字第495號
上  訴  人
即  被  告  甲○○
選任辯護人  陳清白律師
上列上訴人因公共危險案件，不服臺灣雲林地方法院九十五年度
交易字第九八號中華民國九十五年八月二十二日第一審判決（起
訴案號：臺灣雲林地方法院檢察署九十五年度偵字第三六五九號
），提起上訴，被告就被訴事實為有罪陳述，本院裁定依簡式審
判程序審理，判決如下：
    主  文
上訴駁回。
    事  實
一、甲○○前曾因酒後不能安全駕駛動力交通工具之公共危險案
    件，先後經臺灣板橋地方法院以八十九年度板交簡字第一三
    二號判處罰金銀元五千元、臺灣臺北地方法院以九十三年度
    北交簡字第四一七號判處罰金銀元二萬元、臺灣士林地方法
    院以九十四年度交簡字第三十號判處有期徒刑三月等確定在
    案，其經判處有期徒刑部分，並已於九十四年十一月十一日
    易科罰金執行完畢。詎甲○○仍不知悔改，復於九十五年七
    月十七日晚間七時許，在雲林縣斗六市某處與友人飲用威士
    忌酒後，已達不能安全駕駛動力交通工具之程度，仍於同日
    晚間十時許，駕駛車牌號碼BE－1063號自用小客車，經林內
    交流道駛入國道三號高速公路南下車道，欲返回台南市居處
    。嗣於同日晚間十時四十五分許，其駕駛上開自用小客車行
    經古坑收費站時，因有行車不穩、左右偏斜之情狀，經執勤
    警員發覺攔查未果，旋駕駛警車尾隨，終於同日晚間十時五
    十三分，待甲○○駕車進入國道三號高速公路南向二七七公
    里之古坑休息站，為駕駛警車尾隨而至之執勤警員強行欄檢
    ，經當場測得其呼氣酒精濃度為每公升1.14毫克而查獲。
二、案經國道公路警察局第八警察隊報告臺灣雲林地方法院檢察
    署檢察官偵查起訴。
    理  由
一、上開事實迭據被告於警偵訊、原審暨本院審理中所坦承，並
    有人體呼氣酒精濃度測定紀錄表、刑法第一百八十五條之三
    案件測試觀察紀錄表、內政部警政署國道公路警察局舉發違
    反道路交通管理事件通知單（公警局交字第Z00000000號）
    影本、臺北榮民總醫院八十八年八月五日（88）北總內字第
    26868號函影本各一件在卷可稽，堪認被告確有酒後駕車之
    事實。
二、被告之辯護人雖以：被告雖有酒後駕車之行為，然實際上尚
    未有確切具體之損害發生，被告於危險尚未發生前即主動停
    車休息中止危險，足認其犯罪情節輕微，仍深具警戒之心，
    非全然不可諒宥云云。惟按汽車駕駛人飲用酒類或其他類似
    物後其吐氣所含酒精濃度超過每公升零點二五毫克或血液中
    酒精濃度超過百分之零點零五者，不得駕車，道路交通安全
    規則第一百十四條第二款定有明文。又刑法第一百八十五條
    之三規定所稱之「不能安全駕駛」，係屬抽象危險犯，並不
    以發生具體危險為必要，對於飲酒後呼氣酒精濃度已達每公
    升零點五五毫克（0.55MG\L），肇事率為一般正常人之十倍
    ，認為已達不能安全駕車之標準，此業經法務部於八十八年
    五月十八日以法88檢字第001669號函公告週知，被告已有多
    次酒後駕車之前科紀錄，對此自不得諉稱不知。而呼氣中酒
    精濃度達每公升零點二五毫克時，將造成輕度中毒；呼氣酒
    精濃度達每公升0.5毫克時，將影響駕駛；當呼氣酒精濃度
    達每公升0.75毫克時，將造成思考、個性及行為改變；當呼
    氣酒精濃度達每公升一毫克時，將造成中度中毒，而有步態
    不穩、噁心、嘔吐、精神混惑不清等症狀，亦有臺北榮民總
    醫院八十八年八月五日（88）北總內字第二六八六八號函影
    本一件附在卷可稽（見95年度偵字第3659號卷06頁）。被告
    吐氣所含之酒精濃度，竟高達每公升1.14毫克，其駕車肇事
    之危險性甚高，已達不能安全駕駛動力交通工具之情狀甚明
    。且刑法所謂之中止犯係以結果犯或實害犯始有適用餘地，
    此觀刑法第二十七條第一項前段「已著手於犯罪行為之實行
    ，而因己意中止或防止其結果之發生者」之規定自明，犯刑
    法第一百八十五條之三之不能安全駕駛動力交通工具罪，屬
    抽象危險犯之規定，有如前述，被告飲酒後呼氣酒精濃度已
    高達每公升1.14毫克，復有駕車行駛高速公路之行為，即已
    成立犯罪，要無中止可言，被告之辯護人就此所為辯解，尚
    無可採。本件事證明確，被告之犯行洵堪認定，應予依法論
    科。
三、核被告所為，係犯刑法第一百八十五條之三之不能安全駕駛
    動力交通工具罪。被告前因酒後不能安全駕駛動力交通工具
    之公共危險案件，經臺灣士林地方法院以九十四年度交簡字
    第三十號判處有期徒刑三月確定，於九十四年十一月十一日
    易科罰金執行完畢，有臺灣高等法院被告前案紀錄表附卷可
    參，其於受徒刑之執行完畢後，五年以內故意再犯本案有期
    徒刑以上之罪，依刑法第四十七條第一項之規定，應論以累
    犯，並加重其刑。
四、原判決以被告罪證明確，因予適用刑法第一百八十五條之三
    、第四十七條第一項規定，並審酌被告自八十九年起，已第
    四度觸犯酒後不能安全駕駛動力交通工具罪，且前案所犯經
    判處之有期徒刑，甫於九十四年十一月十一日易科罰金執行
    完畢，而被告原以經營通信為業，學歷高中，具有相當之學
    識能力及社會歷練，詎前犯執行完畢未及一年，猶再犯本案
    之罪，顯見被告法紀觀念至為薄弱，漠視法律規範，缺乏對
    於交通安全秩序及他人生命財產之尊重，並敘明被告歷次因
    同一罪名所受之罰金刑或得易科罰金之有期徒刑，已不足以
    收矯治之效，且被告於本案之酒後駕車行為，已有明顯之不
    能安全駕駛情形，暨審酌被告前因同一罪名歷次所科之刑等
    一切情狀，量處有期徒刑七月。本院經核原判決認事用法，
    均無違誤，量刑亦稱妥適。被告及其辯護人上訴意旨指摘原
    判決量刑過重，並請求對被告判處得易科罰金之有期徒刑云
    云，然揆諸上開原判決所審酌之各該量刑事由，確符合罪刑
    相當性原則，倘再宣告准予易科罰金之有期徒刑，無異姑息
    被告，難免再犯之虞。是被告以此為由提起上訴，而指摘原
    判決不當，自無理由，應予駁回。
據上論結，應依刑事訴訟法第三百六十八條，判決如主文。
本案經檢察官范文豪到庭執行職務。
中    華    民    國    95    年    12    月    27    日
                  刑事第六庭    審判長法  官  蔡崇義
                                      法  官  曾文欣
                                      法  官  杭起鶴
以上正本證明與原本無異。
不得上訴。
                                      書記官  魏安里
中    華    民    國    95    年    12    月    28    日
附錄：本判決論罪科刑法條全文：
刑法第一百八十五條之三：
服用毒品、麻醉藥品、酒類或其他相類之物，不能安全駕駛動力
交通工具而駕駛者，處一年以下有期徒刑、拘役或三萬元以下罰
金。


司法院資訊處製作；財團法人民間司法改革基金會備份。
